臺灣屏東地方法院刑事判決
111年度易字第569號
公  訴  人  臺灣屏東地方檢察署檢察官
被      告  謝松翰




上列被告因竊盜案件，經檢察官提起公訴（111年度偵字第1142
號），因被告於準備程序中就被訴犯罪事實為有罪之陳述，經告
知簡式審判程序之旨，並聽取當事人之意見後，經本院合議庭裁
定由受命法官獨任進行簡式審判程序，茲合併審理並判決如下：
    主    文
謝松翰共同犯攜帶兇器竊盜罪，處有期徒刑陸月，如易科罰金，
以新臺幣壹仟元折算壹日。未扣案之犯罪所得新臺幣壹仟元沒收
之，於全部或一部不能沒收或不宜執行沒收時，追徵其價額。
    犯罪事實
一、謝松翰與卓文俊（所涉竊盜罪部分，業經本院以110年度易
    字第990號判決判處有期徒刑8月確定）共同意圖為自己不法
    之所有，基於攜帶兇器竊盜之犯意聯絡，於民國110年8月27
    日4時5分許，同往甲○○經營之址設屏東縣○○鎮○○○路000號之
    「自助PARTY洗車場」，由卓文俊持客觀上足以對人生命、
    身體、安全構成威脅之拔釘器1支（未扣案），破壞前揭洗
    車場由甲○○設置之兌幣機（毀損部分，未據告訴），取走其
    內現金新臺幣（下同）2萬元，得手後2人旋即離去。嗣因甲
    ○○發現遭竊報警處理，經警方調閱前揭洗車場監視器畫面，
    始循線查悉上情。
二、案經屏東縣政府警察局東港分局報告臺灣屏東地方檢察署檢
    察官偵查起訴。
    理    由
一、上揭犯罪事實，業據被告謝松翰於警詢時、偵查中、本院準
    備程序及審理時坦承不諱（見警卷第1至3頁，偵卷第13、14
    頁，本院卷第64、117頁），核與證人即共同被告卓文俊、
    證人即被害人甲○○於警詢時之證述大致相符（見警卷第8至1
    2、14頁背面、19、19頁背面），並有前揭洗車場蒐證照片
    及監視器畫面擷圖18幀在卷可查（見警卷第58至61、66至68
    頁），足佐被告前揭任意性自白與事實相符，堪信為真實。
    從而，本件事證明確，被告上揭犯行，洵可認定，應依法論
    科。
二、論罪科刑：
  ㈠刑法第321條第1項第3款之攜帶兇器竊盜罪，係以行為人攜帶
    兇器竊盜為其加重條件，此所謂兇器，其種類並無限制，凡
    客觀上足對人之生命、身體、安全構成威脅，具有危險性之
    兇器均屬之，且祗須行竊時攜帶此種具有危險性之兇器為已
    足，不以攜帶之初有行兇之意圖為必要。查被告與卓文俊本
    案竊盜犯行，係由卓文俊持用拔釘器1支破壞前揭兌幣機，
    觀諸前揭兌幣機遭破壞照片，足知本案拔釘器1支係屬質地
    堅硬之物，倘持以揮擊人體，客觀上當足對人之生命、身體
    、安全構成威脅，而具有危險性，該當刑法第321條第1項第
    3款攜帶兇器竊盜之加重條件。是核被告所為，係犯刑法第3
    21條第1項第3款之攜帶兇器竊盜罪。
  ㈡被告與卓文俊間，有犯意聯絡、行為分擔，應依刑法第28條
    之規定，論以共同正犯。
　㈢被告前揭犯罪之科刑，爰以被告之責任為基礎，並審酌被告
    不思以己力循正途賺取所需，以犯罪事實欄所載之手段，為
    本案犯行，漠視他人財產法益，欠缺法紀觀念，其犯罪之動
    機、目的全非良善，犯罪手段非屬平和，且致被害人除遭竊
    兌幣機內現金外，另因前揭兌幣機遭破壞而受有財產損害，
    犯罪所生之損害非微。又衡被告犯後坦承犯行，惟迄今未與
    被害人達成和解，未能彌補被害人所受損害之犯罪後態度。
    復考量被告於本院審理中自陳：高中肄業，與配偶同住，未
    成年子女分別6歲、5歲，由配偶與母親照顧，從事鋁門窗工
    作等語（見本院卷第118頁）之智識程度、家庭經濟狀況等
    一切情狀，量處如主文所示之刑，併依刑法第41條第1項前
    段規定，諭知如主文所示之易科罰金折算標準。
三、沒收部分：
  ㈠犯罪所得，屬於犯罪行為人者，沒收之。前二項之沒收，於
    全部或一部不能沒收或不宜執行沒收時，追徵其價額。刑法
    第38條之1第1項前段、第3項分別定有明文。復按二人以上
    共同犯罪，關於犯罪所得之沒收、追繳或追徵，倘個別成員
    並無犯罪所得，且與其他成員對於所得亦無事實上之共同處
    分權時，並無「利得」可資剝奪，特別在集團性或重大經濟
    、貪污犯罪，不法利得龐大，一概採取絕對連帶沒收、追徵
    ，對未受利得之共同正犯顯失公平。是有關共同正犯犯罪所
    得之沒收或追徵，應就各人所分得者為之。經查，被告與卓
    文俊就本案共同竊得現金2萬元，被告供承分得1,000至2,00
    0元在卷（見本院卷第64頁），應為有利被告之認定。準此
    ，被告本案犯罪所得即為1,000元，且未扣案，應依刑法第3
    8條之1第1項前段、第3項規定宣告沒收之，於全部或一部不
    能沒收或不宜執行沒收時，追徵其價額。
  ㈡供犯罪所用、犯罪預備之物或犯罪所生之物，屬於犯罪行為
    人者，得沒收之。但有特別規定者，依其規定。刑法第38條
    第2項定有明文。經查，被告供稱其與卓文俊遂行本案竊盜
    犯行所用之拔釘器1支，係卓文俊所有，現已不知去向等語
    （見本院卷第64頁），非屬被告所有或管領之物，爰不諭知
    沒收，併此敘明。
據上論斷，應依刑事訴訟法第273條之1第1項、第284條之1、第2
99條第1項前段，判決如主文。
本案經檢察官林冠瑢提起公訴，檢察官葉幸眞到庭執行職務。
中    華    民    國   111    年    10    月    20    日
                  刑事第五庭  法  官  錢毓華
以上正本證明與原本無異。
如不服本判決應於收受判決後20日內向本院提出上訴書狀，並應
敘述具體理由；其未敘述上訴理由者，應於上訴期間屆滿後20日
內向本院補提理由書（均須按他造當事人之人數附繕本）「切勿
逕送上級法院」。　　　　　　　　　
中　　華　　民　　國　　111 　年　　10　　月　　20　　日
                              書記官  郭淑芳
附錄論罪科刑法條：刑法第321條第1項第3款。
中華民國刑法第321條第1項第3款
犯前條第一項、第二項之罪而有下列情形之一者，處六月以上五
年以下有期徒刑，得併科五十萬元以下罰金：
三、攜帶兇器而犯之。